【裁判字號】    99,審易,89
【裁判日期】    990430
【裁判案由】    竊盜
【裁判全文】
臺灣新竹地方法院刑事判決              99年度審易字第89號
公  訴  人  臺灣新竹地方法院檢察署檢察官
被      告  甲○○
上列被告因竊盜案件，經檢察官聲請以簡易判決處刑（98年度偵
字第7992號），本院新竹簡易庭認不宜依簡易判決處刑（98年度
審竹簡字第1423號），改依通常程序審理，經被告於本院準備程
序中，就被訴事實為有罪之陳述後，由本院改依簡式審判程序審
理，並判決如下：
    主  文
甲○○共同犯攜帶兇器毀壞安全設備竊盜罪，累犯，處有期徒刑
柒月。扣案之老虎鉗壹支，沒收之。
    事  實
一、甲○○前因竊盜案件，於民國96年7 月20日，經本院以96年
    度竹東簡字第70號判決判處有期徒刑3 月，並於96年8 月9
    日確定，嗣於98年5 月12日縮刑期滿執行完畢。詎仍不知悔
    改，與蘇建雄（涉犯共同加重竊盜罪嫌部分，業經本院以98
    年度審竹簡字第1423號判決判處有期徒刑6 月在案）共同基
    於意圖為自己不法所有之竊盜犯意聯絡及行為分擔，於98年
    7 月11日21時許，由蘇建雄駕駛其父蘇滿堂（已歿）所有之
    車牌號碼W7-2471 號自用小客車搭載甲○○，前往新竹市科
    學園區○○○路4 號「新唐科技公司」旁之貨櫃屋，再由甲
    ○○持其所有客觀上足供兇器使用之老虎鉗1 支，破壞貨櫃
    屋門上之具有防閑作用之掛鎖後，甲○○及蘇建雄即進入上
    揭貨櫃屋內共同竊取業懋工程公司所有擺放於該處之電纜線
    長約3100公尺得手，並於翌日上午9 時許，蘇建雄及甲○○
    一起將前揭所竊得之電纜線載往位於新竹縣寶山鄉○○村○
    ○路201 號旁之永志資源回收場變賣，得款新臺幣1 萬元後
    由2 人朋分花用。嗣經業懋工程公司發現遭竊，報警循線查
    獲，並扣得上開老虎鉗1 支。
二、案經內政部警政署保安警察第二總隊第三大隊第二中隊報告
    臺灣新竹地方法院檢察署檢察官偵查後聲請簡易判決處刑，
    本院改依通常程序審理。
    理  由
一、認定犯罪事實所憑之證據及理由：
（一）前揭犯罪事實，被告於警詢、檢察事務官詢問時及本院訊
      問時，均坦白承認。
（二）證人即共犯蘇建雄於警詢、檢察事務官詢問及本院訊問時
      之證述，證明其與被告係共同為上開竊盜犯行（見98年度
      偵字第7992號卷第22至26頁、31至34頁，本院98年度審竹
      簡字第1423號卷第13至15頁）。
（三）被害人業懋工程公司之代表人乙○○於警詢指述遭竊之情
      節（見98年度偵字第7992號卷第35至36頁）。
（三）證人張駿偉、劉俊傑、王江蘭、黃秀英於警詢中之證述（
      見98年度偵字第7992號卷第38至50頁）。
（四）保安警察第二總隊第三大隊第一中隊扣押筆錄、扣押物品
      目錄表各1份、永志資源回收場物品登記收購單1紙、蒐證
      照片17張等在卷可稽（見98年度偵字第7992號卷第10至13
      頁、第55頁、第73至81頁）。
（五）綜上所述，被告自白與事實相符，本件事證業已明確，被
      告所犯加重竊盜之犯行，堪以認定，應依法論科。
二、論罪科刑之理由：
（一）按刑法第321 條第1 項第3 款之攜帶兇器竊盜罪，係以行
      為人攜帶兇器竊盜為其加重條件，此所謂兇器，其種類並
      無限制，凡客觀上足對人之生命、身體、安全構成威脅，
      具有危險性之兇器均屬之，且祇須行竊時攜帶此種具有危
      險性之兇器為已足，並不以攜帶之初有行兇之意圖為必要
      （最高法院79年台上字第5253號判例意旨可資參照）。查
      被告於犯罪時所攜帶之老虎鉗，客觀上足對人之生命、身
      體安全構成危險，應可認係兇器。再按刑法第321 條第1
      項第2 款所謂安全設備，係指依社會通常觀念足認為防盜
      之設備而言，本件被告所破壞之上開掛鎖即應屬之。
（二）核被告甲○○所為，係犯刑法第321條第1項第2、3款之加
      重竊盜罪。
（三）被告甲○○與蘇建雄間，有犯意之聯絡及行為之分擔，均
      為共同正犯。
（四）查被告前有事實欄所載之前科犯行，於98年5 月12日縮刑
      期滿執行完畢等情，有臺灣新竹地方法院檢察署刑案資料
      查註紀錄表及臺灣高等法院被告前案紀錄表各1 份在卷可
      供參考，其受徒刑之執行完畢後，5 年之內再犯本件有期
      徒刑以上之罪，為累犯，應依法加重其刑。
（五）爰審酌被告甲○○素行不佳，任意竊取他人財物，其所為
      顯不尊重他人財產權益，致被害人遭受財產上之損害程度
      不輕，暨其行竊手段、方式、生活狀況、犯罪後坦承犯行
      ，態度良好等一切情狀，量處如主文所示之刑，以示懲儆
      。
（六）扣案之老虎鉗1 支（見98年度偵字第7992號卷第79頁之照
      片），係被告所有且供本件犯罪所用之物，業據其供陳在
      卷，爰依刑法第38條第1 項第2 款之規定諭知沒收。
三、適用法律：
（一）刑事訴訟法第452條、第284條之1、第299條第1項前段。
（二）刑法第28條、第321 條第1 項第2 款、第3 款、第47條第
      1 項、第38條第1 項第2 款。
本案經檢察官黃英彥到庭執行職務。
中    華    民    國    99    年    4     月    30    日
                  刑事第九庭  法  官   魏瑞紅
以上正本證明與原本無異。
如不服本判決應於收受本判決後10日內向本院提出上訴書狀，上
訴書狀應敘述具體理由。上訴書狀未敘述上訴理由者，應於上訴
期間屆滿後20日內補提理由書狀於本院( 均須按他造當事人之人
數附繕本 )「切勿逕送上級法院」。
                              書記官   劉雅文
中    華    民    國    99    年    5     月    3     日
附錄論罪科刑法條：
中華民國刑法第321條
（加重竊盜罪）
犯竊盜罪而有左列情形之一者，處 6 月以上、 5 年以下有期徒
刑：
一、於夜間侵入住宅或有人居住之建築物、船艦或隱匿其內而犯
    之者。
二、毀越門扇、牆垣或其他安全設備而犯之者。
三、攜帶兇器而犯之者。
四、結夥三人以上而犯之者。
五、乘火災、水災或其他災害之際而犯之者。
六、在車站或埠頭而犯之者。
前項之未遂犯罰之。

司法院資訊處製作；財團法人民間司法改革基金會備份。
